# 求助陈版主关于旧准则下内退员工工资的处理

提问人：chenxivcga 时间：2017-05-18 20:13:57
陈老师，请教一个关于旧准则下的会计处理问题。事业单位改制成有限公司，新公司承担改制前内退员工后续的养老金直至员工去世。新公司用旧准则，公司承担的这部分养老金应当如何进行会计处理？我的理解是旧准则下养老金应当按应付福利费处理，实际发生时入账，类似现金收付制。这样的理解是否正确？ 此外，这部分养老金在旧准则下是否应当理解为或有负债？如果作为或有负债，如何认定这部分金额能否可靠估计（公司对这部分员工的平均寿命等要素可能缺乏专业的估计能力），进而考虑将或有事项确认为负债呢？

回答人：chenyiwei
原制度下对企业承担的养老金应直接从应付福利费中列支，不事先预提相关的负债。也不属于或有事项。

提问人：chenxivcga 时间：2017-05-22 13:57:21
陈老师，财企[2009]242号《财政部关于企业加强职工福利费财务管理的通知》中提到“针对企业重组涉及的离退休人员统筹外费用，按照《财政部关于企业重组有关职工安置费用财务管理问题的通知》（财企[2009]117号）执行”，而财企[2009]117号中第五条对内退人员生活费和社保费的预提费用计算进行了规定。如果公司是在 09 年之前改制重组，且目前还是用旧准则，站在现在时点看是否应套用财企[2009]117号中的公式进行预提？

回答人：chenyiwei
117 号文是针对改制重组时点一次性适用的政策。如果当时未按 117 号文预提的，则现在发生三类人员费用时，仍直接从福利费中列支。